【裁判字號】    98,再,5
【裁判日期】    981207
【裁判案由】    給付買賣價金
【裁判全文】
臺灣花蓮地方法院民事裁定                 98年度再字第5號
再審原告    一同建材有限公司
法定代理人  乙○○
再審被告    甲○○○○○○
上列當事人間請求給付買賣價金事件，再審原告對於本院民國98
年3月27日97年度訴字第333號確定判決提起再審之訴，本院裁定
如下：
    主  文
再審之訴駁回。
再審訴訟費用由再審原告負擔。
    理  由
一、按再審之訴實質上係不服原確定判決，請求再開及續行前訴
    訟程序，故此程序之當事人，應為原確定判決之當事人或繼
    受人（最高法院82年台上字第49號判決意旨參照）。再審之
    訴，應於三十日之不變期間內提起；前項期間，自判決確定
    時起算，但再審之理由知悉在後者，自知悉時起算；再審之
    訴，應表明再審理由及關於再審理由並遵守不變期間之證據
    ，民事訴訟法第500條第1項、第2項、第501條第1項第4款分
    別定有明文。再審之訴不合法者，法院應以裁定駁回之，同
    法第502條第1項明文可參。提起再審之訴，應於訴狀中表明
    民事訴訟法第496條第1項各款之再審理由，及遵守不變期間
    之證據，否則其訴即屬不合法，無庸命其補正，逕以裁定駁
    回之（最高法院60年度台抗字第538號、70年度台再字第35
    號判例意旨參照）。
二、再審原告起訴主張：再審原告於前訴訟程序開庭時間，碰巧
    因再審原告法定代理人之父病危，基於孝道，再審原告日以
    繼夜照顧，未料還是救不了父親之生命，乃因治喪期間，再
    審原告悲痛萬分，身為長子分身乏術，因此無法出庭應訊，
    致原法院作出不大適當之判決。依民法關於買賣之規定，哪
    有買賣無需付錢之理由。爰提起再審之訴請求貴院將此案發
    回重審等語。
三、本院之判斷：本件再審原告係對本院97年度訴字第333號民
    事確定判決聲明不服，然該事件之當事人，原告為牧磊有限
    公司（法定代理人乙○○），被告為甲○○○○○○，此經
    本院依職權調閱該民事事件卷宗核閱無誤，再審原告為一同
    建材有限公司，縱與前案之原告牧磊有限公司之法定代理人
    相同，但公司為法人，不同之公司即為相異之法人，再審原
    告並非本院97年度訴字第333號民事事件之當事人或繼受人
    ，其對前開民事確定判決提起再審之訴，顯不合法。再者，
    再審原告提起再審之訴，未於訴狀中表明遵守不變期間之證
    據，且本院97年度訴字第333號民事判決，係於民國98年4月
    23日送達該事件之原告牧磊有限公司，再審原告遲至98年10
    月22日始具狀聲請再審，顯已逾三十日之法定不變期間。況
    牧磊有限公司在前案審理期間，均於言詞辯論期日到庭陳述
    （97年11月11日、97年12月23日之庭期係該公司法定代理人
    乙○○到庭，98年2月17日、98年3月10日則由該公司委任訴
    訟代理人許忠誠、彭東榮到庭），有該事件卷宗可參，並無
    再審原告所述因父喪無法出庭之情形。綜上所述，本件再審
    之訴並不合法，依據前述說明，自應予以駁回。
四、依民事訴訟法第502條第1項、第95條、第78條，裁定如主文
中    華    民    國    98    年    12    月    7     日
                          臺灣花蓮地方法院民事庭
                                  法  官  楊碧惠
以上正本係照原本作成。
如對本裁定抗告須於裁定送達後10日內向本院提出抗告狀，並繳
納抗告費新臺幣1,000元。
中    華    民    國    98    年    12    月    7     日
                              法院書記官  羅仕健


司法院資訊處製作；財團法人民間司法改革基金會備份。
